臺灣臺南地方法院刑事判決　　　　　　100年度簡上字第192號
上　訴　人　林俊賢
即　被　告
上列上訴人即被告因違反家庭暴力防治法案件，不服本院100年
度簡字第1461號中華民國100年7月11日第一審簡易判決（聲請簡
易判決處刑書案號：100年度偵字第5360號），提起上訴，本院
管轄之第二審合議庭判決如下：
    主  文
上訴駁回。
    事實及理由
一、本案經本院審理結果，認第一審判決以被告林俊賢罪證明確
    ，依刑事訴訟法第449條第1項前段、第3項、第454條第2項
    ，家庭暴力防治法第61條第5款，刑法第11條前段、第41條
    第1項前段，量處如原判決主文所示之刑，本院經核原審認
    事用法，並無違誤，量刑亦稱妥適，應予維持，並引用第一
    審簡易判決書及聲請簡易判決處刑書所記載之事實、證據及
    理由（如附件）。
二、上訴人即被告上訴意旨雖以：伊有認罪，但當時是因伊在上
    班，公司無法讓伊每星期三都請假，所以才未完成處遇計畫
    ，是原審量刑過重為由提起上訴。惟按，量刑輕重，係屬事
    實審法院得依職權自由裁量之事項，苟已斟酌刑法第57條各
    款所列情狀而未逾越法定刑度，不得遽指為違法（最高法院
    72 年台上字第6696號判決意旨參照）。經查，原審於判決
    理由中已詳予論敘刑法第57條之事由，即綜據被告未依處遇
    通知規定時間至處遇執行機構接受治療之次數，及其犯罪之
    動機、目的、手段、犯罪所生之危害、教育程度，及被告犯
    罪後坦承犯行等一切情狀，以此說明量刑時所審酌之各項根
    據及理由，自無何違反經驗法則、論理法則、比例原則，或
    有何其他逾越法律所規定範圍或濫用權限之違法或不當情事
    。此外，上訴人即被告所述其未能按時前往並完成處遇計畫
    之原因，亦非屬法律上之正當事由，是上訴人即被告上訴之
    理由，自無可採。
三、綜上所述，本件原審並無認定事實錯誤或量刑失當之情形，
    ，是上訴人即被告之上訴為無理由，應予駁回。
據上論斷，應依刑事訴訟法第455條之1第1項、第3項、第373條
、第368條，判決如主文。
本案經檢察官羅瑞昌到庭執行職務。
中    華    民    國   100    年    9     月    30    日
                  刑事第四庭  審判長法  官  林逸梅
                                    法  官  莊政達
                                    法  官  林臻嫺
以上正本證明與原本無異。
不得上訴。
                                    書記官  洪培綺
中    華    民    國   100    年    9     月    30    日
附錄本案論罪科刑法條全文
家庭暴力防治法第61條
違反法院依第 14 條第 1 項、第 16 條第 3 項所為之下列裁定
者，為本法所稱違反保護令罪，處 3 年以下有期徒刑、拘役或
科或併科新臺幣 10 萬元以下罰金：
一、禁止實施家庭暴力。
二、禁止騷擾、接觸、跟蹤、通話、通信或其他非必要之聯絡行
    為。
三、遷出住居所。
四、遠離住居所、工作場所、學校或其他特定場所。
五、完成加害人處遇計畫。